【裁判字號】    90,易,1928
【裁判日期】    900731
【裁判案由】    竊盜
【裁判全文】
臺灣臺中地方法院刑事判決                          九十年度易字第一九二八號
    公  訴  人  臺灣臺中地方法院檢察署檢察官
    被      告  乙○○
右列被告因竊盜案件，經檢察官提起公訴（九十年度偵字第八○四四號），本院判決
如左：
    主  文
乙○○攜帶凶器竊盜，累犯，處有期徒刑陸月，如易科罰金，以參佰元折算壹日。
電鑽、螺絲起子、鉗子各壹支，均沒收。
    事  實
一、乙○○前因犯竊盜及搶奪案件，於民國八十九年間經本院以八十八年度訴字第一
    八四九號分別判決有期徒刑五月及十月，並定應執行刑為有期徒刑一年二月，嗣
    經臺灣高等法院臺中分院以八十九年度上訴字第五二七號判決、最高法院以八十
    九年臺上字第五二二二號判決均駁回上訴並確定在案，其中搶奪部分甫於九十年
    一月二十八日羈押期滿執行完畢。猶不知悔改，竟意圖為自己不法所有，於九十
    年四月三十日十四時許，攜帶客觀上可供凶器使用之電鑽、螺絲起子及鉗子各一
    支，進入中屋營造有限公司所承作中友百貨股份有限公司建設部位於臺中縣烏日
    鄉○○路與公園路口之高鐵親水鎮工地內，以所攜帶之電鑽、螺絲起子及鉗子將
    已裝置在門窗上之鋁窗內框拆卸下來得手後，即當場將之拆解，嗣於同日十四時
    十五分許，將已拆解完畢之鋁窗內框放置地上，坐在一旁休息時，為該工地之工
    務主任甲○○發現，當場將乙○○逮捕後，報警處理，並扣得上開電鑽一支。
二、案經臺中縣警察局烏日分局報告臺灣臺中地方法院檢察署檢察官偵查起訴。
    理  由
一、訊據被告乙○○對於在右揭時、地進入上開工地，以電鑽、螺絲起子及鉗子拆解
    鋁窗內框並當場分解後，坐在一旁休息時為證人甲○○當場逮捕等情，均坦認不
    諱，惟辯稱：因伊看該工地似乎已停工廢棄，所以才進去拆鋁窗內框云云，經查
    ：證人甲○○雖亦於本院調查時，到庭證稱上開工地已有半年處於停工狀態，惟
    縱係如此，以該鋁窗內框已裝置在窗戶上之狀態觀之，應不足以使一般人產生該
    鋁窗內框係無人所有抑或遭人棄置之錯覺，而被告於本院調查時復自承：伊知悉
    即使工地停工，該鋁窗內框仍屬他人所有等語，是被告自對其拆卸行為係破壞他
    人對於該鋁窗內框之持有狀態乙節有所認識，因而被告上開辯解，洵無理由。此
    外，復經證人甲○○迭於警訊及本院調查時對於如何發現被告竊取並拆解鋁窗內
    框等情證述甚詳，並有電鑽、螺絲起子、鉗子等被告作案工具及鋁窗內框照片各
    一張、贓物認領保管收據一紙在卷可稽，另有被告所攜帶之電鑽一支扣案為憑，
    因而事證明確，被告犯行已堪認定，應予依法論科。
二、按電鑽為金屬材質，啟動後可穿透硬物，在客觀上對人之生命、身體具有危險性
    ，足供作為兇器使用，核被告所為，係犯刑法第三百二十一條第一項第三款之攜
    帶凶器竊盜罪。另按竊盜罪既遂與未遂之區別，應以所竊之物已否移入自己權力
    支配之下為標準。若已將他人財物移歸自己所持，即應成立竊盜既遂罪。至其後
    將已竊得之物遺棄逃逸，仍無妨於該罪之成立，最高法院十七年上字第五○九號
    判例意旨可資參照。被告既已將鋁窗內框拆卸下來並分解完畢，足見該鋁窗內框
    顯以置於其實力支配之下，縱其嗣後因為人逮捕致無法將所竊得之物搬離現場，
    亦無礙於竊盜行為既遂之認定，是公訴人以被告尚未將鋁窗內框搬離而認應論以
    竊盜未遂乙節，容有誤會。被告前因犯竊盜及搶奪案件，於八十九年間經本院以
    八十八年度訴字第一八四九號分別判決有期徒刑五月及十月，並定應執行刑為一
    年二月，嗣經臺灣高等法院臺中分院以八十九年度上訴字第五二七號判決、最高
    法院以八十九年臺上字第五二二二號判決均駁回上訴並確定在案，其中搶奪部分
    甫於九十年一月二十八日執行完畢，有卷附臺灣臺中地方法院檢察署刑案資料查
    註紀錄表及臺灣高等法院被告全國前案紀錄表各一份可按，其受有期徒刑之執行
    完畢，五年以內再犯有期徒刑以上之罪，為累犯，依法加重其刑。查被告因上開
    工地久處於停工狀態，方進入竊取鋁門內框，而該工地處於停工狀態確有半年之
    久，已如前述，且被告所竊得之物，數量尚少，價值非高，嗣後被告復向被害人
    表達願意為其工作以為賠償之意，並獲得被害人之原諒，雖其攜帶凶器行竊，雖
    屬不該，惟依其犯罪之特殊情狀予以觀察，本院認宣告法定加重後之最低度刑期
    ，猶嫌過重，其犯罪之情狀，尚非全無可憫之處，應依刑法第五十九條之規定，
    減輕其刑。並依法先加後減之。爰審酌被告之動機、目的、所竊取之財物價值非
    高，且事後亦經被害人取回，並經證人甲○○於本院調查時當庭表示願意原諒被
    告，已獲被害人諒解，而犯罪後為證人甲○○發現而當場逮捕時，並未反抗，並
    於偵審中大致坦承犯行，顯見悔悟之意等一切情狀，量處如主文所示之刑。扣案
    之電鑽一支及未扣案之螺絲起子、鉗子各一支，均為被告所有，且為供被告犯本
    件竊盜所用之物，業據被告於本院調查時陳明在卷，雖上開螺絲起子及鉗子各一
    支，均未扣案，惟既無法證明已滅失而不存在，均應依刑法第三十八條第一項第
    三款之規定，宣告沒收。
據上論斷，應依刑事訴訟法第二百九十九條第一項前段，刑法第三百二十一條第一項
第三款、第四十七條、第五十九條、第四十一條第一項前段、第三十八條第一項第二
款，罰金罰鍰提高標準條例第二條，判決如主文。
中      華      民      國      九十        年    七    月    三十一    日
                                臺灣臺中地方法院刑事第七庭
                                 審判長法  官  夏  一  
                                       法  官  林  郁  婷
                                       法  官  郭  妙  俐
右正本證明與原本無異。
如不服本判決，應於判決送達後十日內，向本院提出上訴狀。
                                       書記官
中      華      民      國      九十        年    八    月      一      日
附錄本案論罪科刑法條全文：
中華民國刑法第三百二十一條
犯竊盜罪而有左列情形之一者，處六月以上五年以下有期徒刑：
一  於夜間侵入住宅或有人居住之建築物、船艦，或隱匿其內而犯之者。
二  毀越門扇、牆垣或其他安全設備而犯之者。
三  攜帶兇器而犯之者。
四  結夥三人以上而犯之者。
五  乘火災、水災或其他災害之際而犯之者。
六  在車站或埠頭而犯之者。
前項之未遂罰之。


司法院資訊處製作；財團法人民間司法改革基金會備份。
